【裁判字號】    89,易,709
【裁判日期】    890229
【裁判案由】    家庭暴力防治法
【裁判全文】
臺灣高雄地方法院刑事判決                          八十九年度易字第七九號
    公  訴  人  臺灣高雄地方法院檢察署檢察官
    被      告  乙○○
右列被告因家庭暴力防治法案件，經檢察官提起公訴（八十八年度偵字第二九八六二
號），本院判決如左：
    主    文
乙○○違反法院依家庭暴力防治法第十三條所為之禁止直接騷擾行為裁定，處拘役肆
拾日，如易科罰金，以佰元折算壹日。
    事    實
一、乙○○係甲○○之配偶，曾於民國（下同）八十八年九月二日中午十二時四十分
    許，在高雄縣鳥松鄉○○路東豐巷五之一號住處，因個性不合及慣常性虐待等問
    題，對甲○○施以傷害及毀損等不法侵害行為，經高雄縣警察局仁武分局向本院
    聲請民事暫時保護令，而由本院民事庭於八十八年九月四日以八十八年度暫家護
    字第九九號民事暫時保護令，裁定乙○○不得直接或間接對於甲○○為騷擾、通
    話、通信等行為。詎乙○○竟違反上開民事暫保護令，於八十八年十二月七日晚
    上九時四十五分許，在高雄縣鳥松鄉大華村山腳二０六號前，見甲○○與一男子
    在該處聊天，竟心生不悅，而自甲○○背後，以雙手抓住甲○○之右手腕，欲將
    甲○○拉往其所騎乘之車牌號碼ＹＹＷ－五二三號輕型機車，而對甲○○為騷擾
    之行為，而甲○○亦予以反抗，嗣經附近民眾報警後，經警趕至現場，乙○○始
    行罷手。
二、案經高雄縣警察局仁武分局移送臺灣高雄地方法院檢察署檢察官偵查起訴。
    理    由
一、訊據被告乙○○矢口否認有何違反家庭暴力防治法之犯行，辯稱：我們八十九年
    已和解了，當天我有看到甲○○與一名男子在聊天，我靠過去問他們在做什麼，
    那名男子說我們在聊天，我回他們一句話說你們在約會吧，那名男子就打我一拳
    ，當時我腳斷掉，站不穩，所以手去扶住我太太的肩膀，我沒有拉他手腕云云。
    經查，右揭事實，業據告訴人甲○○於警、偵訊時指訴綦詳，且被告確實以雙手
    抓住甲○○之雙手之情，業據證人即警員潘恒山於本院審理時到庭證述：「我們
    到現場時，我看到乙○○用雙手抓著甲○○的手，當時我們有問甲○○，李女說
    陳某要拉他載他回家，當時有叫陳某放手，但他不放手，之後我們帶他們回警局
    ，．．」等語明確。矧，被告於偵查時業已供承於八十八年九月間收受本院民事
    庭所核發之民事暫時保護令，此有本院八十八年九月四日以八十八年度暫家護字
    第九九號民事暫時保護令影本一紙附卷可稽，則被告對於上開民事暫時保護令之
    內容，應知之甚詳。如是，被告竟因見甲○○與男子聊天，即心生不滿，而對甲
    ○○施以拉扯之直接騷擾行為，則其行為即已違反本院依家庭暴力防治法所核發
    之民事暫時保護令。是以，被告前開所辯，無非係圖避重就輕卸責之詞，委無足
    採。事證明確，被告右揭犯行，洵堪認定。
二、按本院八十八年度暫家護字第九九號民事暫時保護令，係依據家庭暴力防治法第
    十三條之規定所為之裁定，是被告違反上開民事暫時保護令，核其所為係犯有家
    庭暴力防治法第五十條第二款之違反保護令罪。爰審酌被告有違反麻醉藥品管理
    條例之不良素行，對於其妻即告訴人因個性不合及慣常性虐待等問題，而曾施以
    傷害及毀損之不法侵害行為，有失夫妻間相處互信、互諒、互愛之基礎，而於本
    院裁定核發民事暫時保護令後，不知予以遵守，僅因見告訴人與他人聊天，即對
    告訴人施以直接之騷擾行為，無視法律之規定，犯後猶飾犯行，惟念其犯後態度
    良好等一切情狀，量處如主文所示之刑，並諭知易科罰金之折算標準，以資懲儆
    。
據上論斷，應依刑事訴訟法第二百九十九條第一項前段，家庭暴力防治法第五十條第
二款，刑法第十一條、第四十一條，罰金罰鍰提高標準條例第二條，判決如主文。
中      華      民      國      八十九      年    二    月    二十九    日
                                  臺灣高雄地方法院刑事庭
                                      法  官  顏  世  傑
右正本證明與原本無異。
如不服本判決，應於判決送達後十日內，向本院提出上訴狀。
                                      書記官  呂  怜  勳
中      華      民      國      八十九      年    三    月      一      日
附錄本案論罪科刑法條：
家庭暴力防治法第五十條第二款：
  違反法院依第十三條、第十五條所為之下列裁定者，為本法所稱之違反保護令罪，
  處三年以下有期徒刑、拘役或科或併科新台幣十萬元以下罰金︰
  二  禁止直接或間接騷擾、接觸、通話或其他連絡行為。


司法院資訊處製作；財團法人民間司法改革基金會備份。
